# 应收账款利息账务处理

提问人：donney_lixc 时间：2017-10-31 10:41:05
请问一下，向客户收取的应收账款利息账务怎么处理，
1 、入营业外收入？ 2 、财务费用--利息收入？
请问哪种合适

回答人：chenyiwei
税法上是作为价外费用，一并征收流转税，但会计上应作为其他业务收入。金额较小的，也可以接受计入“财务费用——利息收入”的处理。